臺灣彰化地方法院刑事裁定
111年度聲字第264號
聲  請  人  臺灣彰化地方檢察署檢察官   
受  刑  人  龍柏諺


上列聲請人因受刑人數罪併罰有二裁判以上，聲請定其應執行刑
（111年度執聲字第114號），本院裁定如下：
    主   文
龍柏諺所犯如附表所示之罪及所處之刑，應執行有期徒刑玖月，
其中陸月，如易科罰金，以新臺幣貳仟元折算壹日；另參月，如
易科罰金，以新臺幣壹仟元折算壹日。
    理   由
一、聲請意旨略以：受刑人龍柏諺因交通過失傷害等案件，先後
    經判決確定如附表所示，應依刑法第53條、第51條第5款規
    定，定其應執行之刑，爰依刑事訴訟法第477條第1項聲請裁
    定等語。
二、按裁判確定前犯數罪者，併合處罰之；數罪併罰，有二裁判
    以上者，依刑法第51條之規定，定其應執行刑；數罪併罰，
    分別宣告其罪之刑，宣告多數有期徒刑者，於各刑中之最長
    期以上，各刑合併之刑期以下，定其刑期，但不得逾30年，
    刑法第50條第1項前段、第53條、第51條第5款分別定有明文
    。另數罪併罰之數罪所處之刑，均得易科罰金，其折算標準
    不同，於定應執行刑時，應如何諭知易科罰金之折算標準，
    所涉及之法律問題意義重大，而有加以闡釋之必要。查刑法
    第51條就有期徒刑之數罪併罰定應執行刑，係採限制加重原
    則，而不採併科原則或吸收原則，乃為避免採併科原則，可
    能導致刑罰偏重而過苛，不符現代刑法之社會功能；採吸收
    原則，可能導致評價不足，而有鼓勵犯罪之嫌。此項限制加
    重原則，不僅於有期徒刑定應執行刑時，有其適用，在數罪
    併罰之數罪所處之刑，均得易科罰金，於定折算標準時，亦
    同應遵循。從而數罪併罰之數罪所處之刑，均得易科罰金，
    其折算標準不同時，因原確定之本案判決所諭知不同之易科
    罰金折算標準，亦有確定力，應受其拘束。故應按比例就所
    定之刑，分別諭知各該部分易科罰金之折算標準，始屬適法
    而合乎公平正義（最高法院109年台非字第22號判決意旨參
    照）。再按裁判確定前犯數罪而併合處罰之案件，有二以上
    之裁判，應依刑法第51條第5款至第7款定應執行之刑時，最
    後事實審法院即應據該院檢察官之聲請，以裁定定其應執行
    之刑，殊不能因數罪中之一部分犯罪之刑業經執行完畢，而
    認檢察官之聲請為不合法，予以駁回（最高法院47年台抗字
    第2號裁判要旨參照）。至已執行部分當不能重複執行，應
    由檢察官於指揮執行時扣除之，此與定應執行之刑之裁定無
    涉（最高法院81年度台抗字第28號、93年度台抗字第119號
    裁定要旨參照）。
三、經查：
  ㈠本件受刑人龍柏諺因交通過失傷害等案件，經本院先後判處
    如附表所示之刑，均經分別確定在案，而其所犯如附表編號
    1所示之案件（即本院109年度訴字第245號）所處有期徒刑6
    月，雖業於民國110年11月4日易科罰金執行完畢，此有臺灣
    高等法院被告前案紀錄表及該判決各1份在卷可查，惟揆諸
    首揭說明，此乃檢察官於指揮執行時應予扣除已執行刑期之
    問題，與得否再裁定定其應執行之刑無涉，是本件檢察官聲
    請就附表所示之各罪定其應執行之刑，本院審核認聲請為正
    當，應得予定應執行刑。
  ㈡本院斟酌被告如附表所示之罪，其中編號1所犯之公共危險罪
    ，係因被告與其他數人聚集而在道路上駕駛汽車競駛而犯妨
    害公眾往來安全罪，對其他用路人之生命、身體、財產安全
    ，均產生巨大的危害風險；而附表編號2所犯之過失傷害罪
    ，則是被告於前開競速駕駛中與其他同為競速駕駛之車輛發
    生碰撞所造成，主要還是源自於被告目無法紀、漠視他人權
    益之危險駕駛行為；再考量該2罪之犯罪型態、侵害法益有
    別，並參酌受刑人對本件定應執行刑之意見等一切情狀，依
    刑法第51條第5款規定，以附表編號1所示之罪的宣告刑有期
    徒刑6個月及編號2所示之罪的宣告刑有期徒刑4個月中之3個
    月，定其應執行之刑為有期徒刑9月；又因易科罰金之折算
    標準，附表編號1所示之罪刑係以新臺幣（下同）2,000元折
    算1日，附表編號2所示之罪刑係以1,000元折算1日，揆諸上
    開說明，爰按本院上開定應執行刑之擇定採用比例，分別就
    擇定採用自編號1、2所示之罪的有期徒刑，各依原判決諭知
    之易科罰金折算標準，分別諭知其應執行刑之易科罰金折算
    標準。
五、爰依刑事訴訟法第477條第1項，刑法第53條、第51條第5款
    、第41條第1項前段、第8項，裁定如主文。
中    華    民    國   111    年    3     月    22    日
                  刑事第六庭    法  官  吳永梁
以上正本證明與原本無異。
如不服本裁定，應於裁定送達後5日內向本院提出抗告狀（須附
抗告狀繕本）。
中    華    民    國   111    年    3     月    22    日
                                書記官  黃碧珊　　　　　
附表：
受刑人龍柏諺定應執行刑案件一覽表
編號 罪名 宣告刑 犯罪日期 偵查（自訴）機關年度案號  最後事實審         確  定  判  決   備  註       法院 案     號  判決日期  法院 案      號  判決確定日期    1 公共危險 有期徒刑6月，如易科罰金，以新臺幣2,000元折算1日 108.07.21 彰化地檢108年度偵字第9928號 彰化地院 109 年度訴字第245號 110.06.10 彰化地院 109年度訴字第245號 110.07.13 彰化地檢110 年度執字第3241號 （已執畢）   2 交通過失傷害 有期徒刑4月，如易科罰金，以新臺幣1,000元折算1日 108.07.21 彰化地檢110年度調偵字第286、287號 彰化地院 110 年度交簡字第1930號 110.12.08 彰化地院 110年度交簡字第1930號 111.01.11 彰化地檢111 年度執字第716號